【裁判字號】    98,訴,1865
【裁判日期】    980624
【裁判案由】    搶奪
【裁判全文】
臺灣臺中地方法院刑事判決              98年度訴字第1865號
公  訴  人  臺灣臺中地方法院檢察署檢察官
被      告  甲○○
                    （現另案在臺灣臺中監獄執行）
上列被告因搶奪案件，經檢察官提起公訴（98年度偵字第9074、
9501號），被告於準備程序中就被訴事實為有罪之陳述，受命法
官於聽取當事人之意見後，由本院合議庭裁定改由受命法官獨任
依簡式審判程序審理，本院判決如下：
    主    文
甲○○六次意圖為自己不法之所有，而搶奪他人之動產，每次均
累犯，每次各處有期徒刑玖月，應執行有期徒刑年。
    犯罪事實
一、甲○○於民國92年間，曾犯施用第一級毒品罪、竊盜罪，經
    臺灣南投地方法院分別判處有期徒刑十月、六月，定應執行
    刑為有期徒刑一年四月確定，並於94年3月7日執行完畢。猶
    不知悔改，復因缺錢購買毒品施用，竟意圖為自己不法之所
    有，騎駛其甫於97年10月5日上午8時41分許，在臺中縣龍井
    鄉○○村○○路25巷4弄3號前，所竊得車主為黃郁婷車牌號
    碼為MX7-781號之重型機車（竊盜機車部分，業經本院97年
    度訴字第5086號案判處有期徒刑三月），於附表所示之時間
    、地點，趁丁○○等六人不及防備之際，徒手搶奪渠六人如
    附表所示之財物，得手後，取皮包內之現金留用，其餘物品
    均丟棄。嗣於97年12月2日0時許，甲○○騎駛另行竊得車牌
    號碼HH8-910號之重型機車（竊盜機車部分，亦經本院97年
    度訴字第5086號案判處有期徒刑三月），行經臺中市○區○○路69號前，為警查獲，並於職司犯罪偵查之公務人員尚未
    發覺本六件搶案係何人所為之前，向警察自首均為其所犯，
    並接受裁判。
二、案經臺中市警察局第三分局報請暨臺灣臺中地方法院檢察署
    檢察官自動分案偵查起訴。
    理    由
壹、證據能力部分：(一)按被告以外之人於審判外之陳述，雖不符
    刑事訴訟法第159條之1至之4等四條之規定，而經當事人於
    審判程序同意作為證據，法院審酌該言詞陳述或書面陳述作
    成時之情況，認為適當者，亦得為證據，當事人、代理人或
    辯護人於法院調查證據時，知有刑事訴訟法第159條第1項不
    得為證據之情形，而未於言詞辯論終結前聲明異議者，視為
    有前項之同意。同法第159條之5第2項定有明文。本案丁○○、丙○○、藍舒屏、戊○○、吳束、乙○○於警詢中之陳
    述，其性質屬於證人於審判外之陳述，而為傳聞證據，且查
    無符合刑事訴訟法第159條之1至之4等四條之情形，原雖無
    證據能力，然上開供述證據內容，業經本院審理時予以提示
    並告以要旨，且經檢察官及被告表示意見，當事人已知上述
    供述證據乃傳聞證據，卻均未表示無證據能力，本院審酌上
    開供述證據作成時，並無人情施壓或干擾，亦無不當取供之
    情形，認為以之作為本案之證據亦屬適當，而有證據能力。
    (二)次按被告以外之人於偵查中向檢察官所為陳述，除顯有不
    可信之情況者外，得為證據，刑事訴訟法第159條之1第2項
    定有明文。偵查中對被告以外之人所為之偵查筆錄，或被告
    以外之人向檢察官所提之書面陳述，性質上均屬傳聞證據，
    惟現階段刑事訴訟法規定檢察官代表國家偵查犯罪、實施公
    訴，依法其有訊問被告、證人及鑑定人之權，證人、鑑定人
    且須具結，而實務運作時，檢察官偵查中向被告以外之人所
    取得之陳述，原則上均能遵守法律規定，不致違法取供，其
    可信度極高，是以被告以外之人前於偵查中已具結而為之證
    述，除反對該項供述得具有證據能力之一方，已釋明「顯有
    不可信之情況」之理由，且於審判中已主張詰問該被告以外
    之人，而未獲詰問的機會外，不宜遽指該證人於偵查中之陳
    述不具證據能力。本案丁○○、丙○○、藍舒屏、戊○○、
    吳束於檢察官偵查時具結所為之陳述，被告並未提及有何顯
    不可信之情況，且未聲請詰問，自具有證據能力。(三)除法律
    另有規定外，實施刑事訴訟程序之公務員因違背法定程序取
    得之證據，其有無證據能力之認定，應審酌人權保障及公共
    利益之均衡維護，刑事訴訟法第158條之4定有明文。本案所
    引用之非供述證據，並無證據證明係實施刑事訴訟程序之公
    務員違背法定程序所取得，自應認均具有證據能力。
貳、認定犯罪事實之證據及理由：
一、上揭犯罪事實業據被告甲○○於警詢、檢察官偵訊中及本院
    審理時坦承不諱，核與被害人丁○○、丙○○、藍舒屏、戊○○、吳束、乙○○於警詢及檢察官偵訊中陳述被搶奪如附
    表所示財物之情節相符。復經證人即MX7-781號重型機車車
    主黃郁婷之妹妹黃于芳於98年度訴字第5086號案審理中證述
    該部機車失竊之情形明確。並有被害人丁○○等六人之報案
    紀錄、被告騎駛該部MX7-781號重型機車於97年10月5日上午
    9時7分許在臺中市○○路及金山路、同日16時47分許在臺中
    市○○○○街及精誠路、97年10月8日12時38分許在本院後方
    機車停車棚經監視器錄攝後翻印之照片附卷可稽。又本案係
    職司犯罪偵查之公務人員尚未發覺係何人所為之前（參97年
    度他字第4509號卷全部資料），被告於98年3月27日帶同警
    察到行搶現場指認，並坦承全部犯案經過，始知係被告所犯
    ，此有被告之該日警詢筆錄及現場指認照片十張在卷可佐（
    參警卷第9-21頁），被告嗣復接受裁判，其行為與刑法自首
    之要件相符。本件事證明確，被告犯行應堪認定。
二、核被告所為，六件均係犯刑法第325條第1項之搶奪罪。又
    被告所犯六件搶奪罪，係犯意各別，行為互異，應予分論併
    罰。被告六罪均依刑法第62條前段自首之規定，減輕其刑
    。被告於92年間，曾犯施用第一級毒品罪、竊盜罪，經臺
    灣南投地方法院分別判處有期徒刑十月、六月，定應執行刑
    為有期徒刑一年四月確定，並於94年3月7日執行完畢（起訴
    書雖記載被告前於95年間因施用毒品案件，經臺灣南投地方
    法院以95年度訴字第352號判處有期徒刑8月、4月，應執行
    有期徒刑1年確定；又因竊盜、偽造文書、違反動產擔保交
    易法、脫逃等案件，經臺灣高雄地方法院以95年度訴字第26
    99號分別判處有期徒刑8月、6月、4月、3月，應執行有期徒
    刑1年8月確定；復於96年間因竊盜案件，經同院以96年度易
    字第4008號判處有期徒刑3月，減為有期徒刑1月又15日確定
    後，與上開各罪依中華民國九十六年罪犯減刑條例減刑後之
    刑期〈其中違反動產擔保交易法部分因動產擔保交易法第38
    條於96年7月11日公布刪除，而免其刑之執行〉合併定應執
    行有期徒刑1年2月確定，於96年7月16日執行完畢等字。惟
    該一年二月有期徒刑之前僅執行一年一月十一日，尚須執行
    十九日，而該十九日係自98年8月5日方能開始執行，指揮書
    執畢日期為98年8月23日，是以尚未執行完畢，附此敘明。
    ），此有臺灣高等法院被告前案紀錄表一份在卷可證，被告
    受徒刑之執行完畢後，五年以內故意再犯本件有期徒刑以上
    之罪，為累犯，依刑法第47條第1項規定，所犯六罪均應加
    重其刑。被告以上刑之加重及減輕，先加後減之。爰審酌
    被告犯後坦認所為態度良好，六次犯罪手法及被害人所受之
    損害大致相同，及被告素行不佳，犯案六次情節重大，所為
    對社會治安危害甚鉅等一切情狀，分別量處如主文所示之刑
    ，並定其應執行之刑。
據上論斷，應依刑事訴訟法第273條之1第1項、第299條第1項前
段，刑法第325條第1項、第62條前段、第47條第1項、第51條第5
款，判決如主文。
中    華    民    國    98    年    6     月    24    日
                              法  官  李秋娟
以上正本證明與原本無異。
如不服本判決應於收受送達後10日內向本院提出上訴書狀，並應
敘述具體理由；其未敘述上訴理由者，應於上訴期間屆滿後20日
內向本院補提理由書（均須按他造當事人之人數附繕本）「切勿
逕送上級法院」。
                              書記官  簡芳敏
中    華    民    國    98    年    6     月    24    日
附錄本案所犯法條
中華民國刑法第325條第1項（普通搶奪罪）
意圖為自己或第三人不法之所有，而搶奪他人之動產者，處6月
以上5年以下有期徒刑。
附表
┌──┬─────┬─────┬───┬───────┬──────┐
│編號│   時間   │   地點   │被害人│  搶奪方法    │搶奪所得財物│
├──┼─────┼─────┼───┼───────┼──────┤
│    │97年10月5 │臺中市西區│丁○○│被告騎乘MX7-78│黑色皮包1個 │
│ 1  │日上午9時 │五廊街2巷 │      │1號機車，趁被 │，內有身分證│
│    │10分許    │口        │      │害人不及防備之│、汽車駕照、│
│    │          │          │      │際，自後方搶奪│健保卡、花旗│
│    │          │          │      │皮包後往民生路│銀行信用卡、│
│    │          │          │      │方向逃逸。    │三信商銀提款│
│    │          │          │      │              │卡、現金新臺│
│    │          │          │      │              │幣（下同）27│
│    │          │          │      │              │00元、NOKIA │
│    │          │          │      │              │牌行動電話機│
│    │          │          │      │              │具1支、眼鏡 │
│    │          │          │      │              │1付、中華開 │
│    │          │          │      │              │發銀行現金股│
│    │          │          │      │              │利支票1張。 │
├──┼─────┼─────┼───┼───────┼──────┤
│    │97年10月5 │臺中市西區│丙○○│被告騎乘MX7-78│綠色皮包1個 │
│ 2  │日16時46分│大墩11街7 │      │1號機車，趁被 │，內有中國信│
│    │許        │號前      │      │害人不及防備之│託銀行信用卡│
│    │          │          │      │際，自後方搶奪│、玉山銀行信│
│    │          │          │      │皮包後往精誠路│用卡、現金20│
│    │          │          │      │方向逃逸。    │00元、SONYE │
│    │          │          │      │              │R ICSON牌行 │
│    │          │          │      │              │動電話機具1 │
│    │          │          │      │              │支、零錢包一│
│    │          │          │      │              │個、皮夾及名│
│    │          │          │      │              │片夾各1個、 │
│    │          │          │      │              │鑰匙1串等。 │
├──┼─────┼─────┼───┼───────┼──────┤
│    │97年10月6 │臺中市西區│藍舒屏│被告騎乘MX7-78│咖啡色皮包1 │
│ 3  │日上午11時│美村路1段 │      │1號機車，趁被 │個，內有身分│
│    │30分許    │83巷26號前│      │害人不及防備之│證、健保卡、│
│    │          │          │      │際，自後方搶奪│新光銀行信用│
│    │          │          │      │皮包後往公益路│卡、富邦銀行│
│    │          │          │      │方向逃逸。    │信用卡、現金│
│    │          │          │      │              │5000元、NOKI│
│    │          │          │      │              │A牌行動電話 │
│    │          │          │      │              │機具2支。   │
├──┼─────┼─────┼───┼───────┼──────┤
│    │97年10月8 │臺中市西區│戊○○│被告騎乘MX7-78│粉紅色皮包1 │
│ 4  │日中午12時│自由路1段 │      │1號機車，趁被 │個，內有健保│
│    │40分許    │93之4號臺 │      │害人不及防備之│卡、現金800 │
│    │          │灣臺中地方│      │際，自後方搶奪│元、法院職員│
│    │          │法院後方機│      │皮包後往林森路│證、鑰匙及大│
│    │          │車停車棚  │      │方向逃逸。    │門遙控器。  │
├──┼─────┼─────┼───┼───────┼──────┤
│ 5  │97年10月8 │臺中市西區│吳束  │被告騎乘MX7-78│手提包1個， │
│    │日13時45分│臺中港路1 │      │1號機車，趁被 │內有華南銀行│
│    │許        │段345號前 │      │害人不及防備之│信用卡、日盛│
│    │          │          │      │際，自後方搶奪│銀行信用卡、│
│    │          │          │      │皮包後，沿華美│現金8000元、│
│    │          │          │      │西街往公益路方│NOKIA牌行動 │
│    │          │          │      │向逃逸。      │電話機具1支 │
│    │          │          │      │              │、身分證、汽│
│    │          │          │      │              │車駕照、健保│
│    │          │          │      │              │卡、客戶保單│
│    │          │          │      │              │及名冊等。  │
├──┼─────┼─────┼───┼───────┼──────┤
│    │97年10月8 │臺中市西區│乙○○│被告騎乘MX7-78│黑色FURLA牌 │
│ 6  │日18時30分│中美街365 │      │1號機車，趁被 │皮包1只，內 │
│    │許        │號前      │      │害人不注意之際│有新光銀行信│
│    │          │          │      │，自後方搶奪皮│用卡、現金50│
│    │          │          │      │包後，往公益路│00元、白色PH│
│    │          │          │      │方向逃逸。    │S行動電話機 │
│    │          │          │      │              │具1支。     │
└──┴─────┴─────┴───┴───────┴──────┘


司法院資訊處製作；財團法人民間司法改革基金會備份。
